臺灣高等法院臺中分院刑事判決        100年度上易字第908號
上  訴  人
即  被  告  陳永泊
上列上訴人因家庭暴力防治法之傷害案件，不服臺灣臺中地方法
院100年度易字第1170號中華民國100年6月2日第一審判決（起訴
案號：臺灣臺中地方法院檢察署100年度偵字第4583號），提起
上訴，本院判決如下：
    主  文
上訴駁回。
    理  由
一、按依刑事訴訟法第350條、第361條、第362條、第367條規定
    ，不服地方法院之第一審判決而上訴者，須提出上訴書狀，
    並應敘述具體理由，為上訴必備之程式；其所提出之書狀未
    敘述上訴理由，或僅曾以言詞陳述上訴理由者，均應於上訴
    期間屆滿後20日內補提理由書於第一審法院。第一審法院經
    形式審查，認逾期未補提上訴理由者，應定期間先命補正；
    逾期未補正者，為上訴不合法律上之程式，應以裁定駁回。
    倘已提出上訴理由，但所提非屬具體理由者，或已上訴但未
    提上訴理由，經審判長定期間補正仍未補正者，則應由第二
    審法院以上訴不合法律上之程式，判決駁回。而所謂具體理
    由，必係依據卷內既有訴訟資料或提出新事證，指摘或表明
    第一審判決有何採證認事、用法或量刑等足以影響判決本旨
    之不當或違法，而構成應予撤銷之具體事由，始克當之（例
    如：依憑證據法則具體指出所採證據何以不具證據能力，或
    依憑卷證資料，明確指出所為證據證明力之判斷如何違背經
    驗、論理法則）；倘僅泛言原判決認定事實錯誤、違背法令
    、量刑失之過重或輕縱，而未依上揭意旨指出具體事由，或
    形式上雖已指出具體事由，然該事由縱使屬實，亦不足以認
    為原判決有何不當或違法者（例如：對不具有調查必要性之
    證據，法院未依聲請調查亦未說明理由，或援用證據不當，
    但除去該證據仍應為同一事實之認定），皆難謂係具體理由
    ，俾與第二審上訴制度旨在請求第二審法院撤銷、變更第一
    審不當或違法之判決，以實現個案救濟之立法目的相契合，
    並節制濫行上訴（最高法院97年度台上字第892號刑事判決
    意旨參照）。
二、本件上訴人即被告陳永泊（下稱被告）於民國100年6月16日
    向原審法院提出上訴狀，100年7月4日補提上訴理由狀，核
    其記載之上訴理由略為：(一)被告只有與楊子霈拉扯，並未傷
    害楊子霈，驗傷單係楊子霈為提出離婚之訴，於本案事後相
    距多日始補出具，無法證明其傷係被告造成。(二)陳羽培、陳
    源禾係因楊子霈為提出離婚之訴教導下，所證述之不實說詞
    ，無證據能力。原審未察於此，任意推定犯罪事實，遽為被
    告不利之判決，殊難甘服。
三、本院查：
(一)、被告因不服上開臺灣臺中地方法院之第一審判決，而於前述
    時間具狀敘明理由向原審法院提起上訴，則依刑事訴訟法第
    361條第2項之規定、該條項立法修正理由及上開最高法院判
    決意旨，被告倘已提出上訴理由，但所提非屬具體理由者，
    即應由第二審法院以上訴不合法律上之程式，以判決駁回之
    ；且上訴理由之具體與否係屬第二審法院審查範圍，不在命
    補正之列（參見法院辦理刑事訴訟案件應行注意事項第162
    點）。
(二)、經核上開被告所提之上訴理由，要非屬所謂之具體理由（即
    必須依據卷內既有訴訟資料或提出新事證，具體指摘或表明
    第一審判決有何採證認事、用法或量刑等足以影響判決本旨
    之不當或違法，而構成應予撤銷之具體事由，始克當之【例
    如：依憑證據法則具體指出所採證據何以不具證據能力，或
    依憑卷證資料，明確指出所為證據證明力之判斷如何違背經
    驗、論理法則】，最高法院97年度臺上字第892 號判決意旨
    參見）。而被告在原審雖否認犯罪，惟原審判決已詳述認定
    被告如何於99年9月3日19時許，在其位於臺中市北區○○○
    ○街116巷1號7樓之5租屋處，酒後與楊子霈因細故發生口角
    ，竟基於傷害人身體之犯意，與楊子霈發生拉扯，並徒手毆
    打楊子霈頭、身體等處，致楊子霈受有左肩、左上臂、左大
    腿多處擦挫傷及瘀傷等傷害之犯罪事實，及其認定之理由（
    詳見原審判決書第1、3、4頁）。被告上訴雖以前開理由，
    指摘原審判決不當，然被告所據為上訴之上開理由，均就原
    審已經論述之理由（含原審之證人即被害人楊子霈、證人即
    被告之女陳羽培、證人即被告之子陳源禾之證詞及驗傷診斷
    證明書及不採證人即被告之母陳林玉緞在原審之證詞），忒
    置不理，任意指摘，由此益徵被告所據為上訴之上開理由，
    均非本於案內具體之卷證資料，或提出其他新事證，以指摘
    或表明第一審判決有何採證認事、用法或量刑等足以影響判
    決本旨之不當或違法，而可構成應予撤銷之具體事由。至於
    ，被告上訴提及陳羽培、陳源禾證述無證據能力云云，按被
    告以外之人於審判外之言詞或書面陳述，除法律有規定者外
    ，不得作為證據。刑事訴訟法第159條第1項定有明文。準此
    ，倘屬證人在審判時之陳述（即非審判外之陳述），且無其
    他程序不合法之情形，依上開規定即有證據能力。查，原審
    引用證人陳羽培、陳源禾在原審具結後作證之陳述，並非證
    人審判外之陳述，非屬傳聞證據，揆諸上開規定，自有證據
    能力，被告此部分上訴理由，顯非可取。
四、綜上所述，被告之上訴理由既非前開說明所謂之具體理由，
    則揆諸前開最高法院判決之意旨，及依「程序優先於實體」
    之刑事訴訟法原則，本件上訴即不合法定上訴程式，而應予
    駁回，並不經言詞辯論為之。
據上論斷，應依刑事訴訟法第367條前段、第372條，判決如主文
。
中    華    民    國   100    年    7     月    11    日
            刑事第九庭    審判長法  官  江  德  千
                                法  官  賴  妙  雲
                                法  官  陳  宏  卿
以上正本證明與原本無異。
不得上訴。
                                書記官  林  振  甫
中    華    民    國   100    年    7     月    11    日